# 股权转让，其他应收款坏账准备计提问题

提问人：Kevin8799 时间：2023-04-14 11:55:21
A持有B公司100%股权，A和B有业务往来，B对A存在其他应收款（代垫款项，账龄0-5年都有）、应付账款（采购业务，账龄0-2年）,应付账款余额大于其他应收款余额，在A合并报表，关联方往来不计提坏账。
2022 年 5 月，A将持有的B公司100%股权出售给第三方公司C公司，C公司自 2022 年 8 月将B公司纳入合并报表范围。
请教陈版， 2022 年报，B公司是否需要对A公司其他应收款计提坏账准备？结合金融工具准则如何考虑合适？因其他情况，C和A属于非合并关联方。另外，管理层考虑未来B对A其他应收款、应付账款进行抵消。

回答人：chenyiwei
首先要指出：“在A合并报表，关联方往来不计提坏账”该做法就是不恰当的。债务人是否为关联方，与可收回金额无必然联系，只不过对关联方的情况较为了解，有条件采用个别认定法计提准备而已。B公司控制权的转移也不应导致A应收B款项的可收回性发生变化。
如果 2022 年年报中A通过对B和C财务状况的评估认为需计提坏账准备的，则应考虑前期不计提准备是否构成前期差错。